【裁判字號】    97,訴,1777
【裁判日期】    971222
【裁判案由】    毒品危害防制條例
【裁判全文】
臺灣基隆地方法院宣示判決筆錄          97年度訴字第1777號
公  訴  人  臺灣基隆地方法院檢察署檢察官
被      告  甲○○
指定辯護人  本院公設辯護人乙○○
上列被告因毒品危害防制條例案件，於中華民國97年12月22日下
午3 時55分許，在本院第三法庭宣示判決，出席人員如下：
    法      官  陳伯厚
    書  記  官  黃士元
    通      譯  黃秀娟
法官起立朗讀判決主文、犯罪事實要旨、處罰條文、附記事項，
及告以上訴限制、期間並提出上訴狀之法院，且諭知記載其內容
：
一、主  文：
    甲○○施用第一級毒品，累犯，處有期徒刑捌月；又施用第
    二級毒品，累犯，處有期徒刑陸月；施用第一級毒品，累犯
    ，處有期徒刑捌月，扣案海洛因壹包（淨重零點壹參柒公克
    ）沒收銷燬之；又施用第二級毒品，累犯，處有期徒刑陸月
    。應執行有期徒刑壹年貳月，扣案海洛因壹包（淨重零點壹
    參柒公克）沒收銷燬之。
二、犯罪事實要旨：
    如起訴書所載。（如附件）
三、處罰條文：
    毒品危害防制條例第10條第1 項、第2 項、第18條第1 項、
    刑法第11條、第47條第1 項、第51條第5 款。
四、附記事項：
    無。
五、協商判決除有刑事訴訟法第454條之4第1項第1款於本訊問程
    序終結前，被告撤銷協商合意或檢察官撤回協商聲請者；第
    2款被告協商之意思非出於自由意志者；第4款被告所犯之罪
    非第455條之2第1項所定得以協商判決者；第6款被告有其他
    較重之裁判上一罪之犯罪事實者；第七款法院認應諭知免刑
    或免訴、不受理者情形之一，及違反同條第2項「法院應於
    協商合意範圍內為判決；法院為協商判決所科之刑，以宣告
    緩刑或2年以下有期徒刑、拘役或罰金為限」之規定者外，
    不得上訴。
六、如不服本件判決，得自收受判決送達之日起10日內，向本院
    提出上訴書狀，上訴於第二審法院。
中    華    民    國    97    年    12    月    22    日
                  臺灣基隆地方法院刑事第二庭
                      書  記  官  黃士元
                      法      官  陳伯厚
以上正本證明與原本無異。
本判決除有刑事訴訟法第455條之4第1項第1款、第2款、第4款、
第6款、第7款所定情形之一，或違反同條第2項規定者外，不得
上訴。
如有前揭除外情形，對於本件判決如有不服，應於收受本判決後
10日內向本院提出上訴書狀，其未敘述上訴理由者，並得於提起
上訴後10日內向本院補提理由書狀（均須按他造當事人之人數附
繕本）「切勿逕送上級法院」。
中    華    民    國    97    年    12    月    22    日
                      書  記  官  黃士元
附件：
臺灣基隆地方法院檢察署檢察官起訴書
                                    97年度毒偵字第2420號
                                    97年度毒偵字第2602號
    被      告  甲○○  男  54歲（民國○○年○月○日生）
                        住基隆市○○區○○街35巷6號
                        居基隆市○○區○○路61-2號3樓
                        國民身分證統一編號：Ｚ000000000號
上列被告因違反毒品危害防制條例案件，業經偵查終結，認應提
起公訴，茲敘述犯罪事實、證據並所犯法條如下：
        犯罪事實
一、甲○○前因施用第二級毒品安非他命案件，經觀察、勒戒後
    ，認有繼續施用毒品之傾向，經裁定送強制戒治，已於民國
    92年4月14日強制戒治期滿，由本署檢察官於92年4月16日，
    以92年度戒毒偵字第27號為不起訴處分確定。復因施用第二
    級毒品安非他命案件，經臺灣基隆地方法院於96年1月17 日
    ，以96年度基簡字第89號判處有期徒刑5月確定，已於96 年
    5月23日易科罰金執行完畢。
二、詎其猶不思悔改，復基於分別施用第一級毒品海洛因、第二
    級毒品甲基安非他命之犯意，於97年 8月18日中午12時許，
    在基隆市中山區○○○路某處路邊，以不詳方式，先後施用
    第一級毒品海洛因、第二級毒品甲基安非他命。另又基於分
    別施用第一級毒品海洛因、第二級毒品甲基安非他命之犯意
    ，先於97年 9月11日13時許，在基隆市○○區○○路30號某
    朋友之修車廠內，以放入玻璃球燒烤加熱吸用方式，施用第
    二級毒品甲基安非他命；再於97年 9月12日13時許，在同址
    ，以摻入香煙點燃吸用方式，施用第一級毒品海洛因。嗣分
    別（一）因行跡可疑，為警於97年8月22日凌晨2時許，在臺
    北市大安區○○○路與安和路口查獲，並採尿送驗，有毒品
    嗎啡類及甲基安非他命類之陽性反應。（二）為警持臺灣基
    隆地方法院法官核發之搜索票，於97年 9月12日14時50分許
    ，在基隆市○○區○○路30號前查獲，當場扣得其藏放於褲
    子右邊口袋香煙盒內之海洛因1小包（淨重0.137公克，取樣
    0.0053公克，餘重0.1317公克），並採尿送驗，有毒品嗎啡
    類及甲基安非他命類之陽性反應；因而分別查悉上情。
三、案經臺北市政府警察局大安分局分別報告偵辦。
        證據並所犯法條
一、上揭犯罪事實，業據被告甲○○坦承不諱，且被告於97年8
    月22日、同年 9月12日分別為警查獲後，經採集其尿液經先
    後送臺灣尖端先進生技醫藥股份有限公司，均以氣相層析質
    譜分析法（GC/MS） 檢驗，結果均呈毒品嗎啡類、甲基安非
    他命類之陽性反應，此有該公司97年9月5日、97年 9月24日
    分別出具之濫用藥物檢驗報告、暨臺北市政府警察局偵辦毒
    品案件尿液檢體委驗單各 2紙在卷可稽，對以酵素免疫分析
    或薄層定性分析等方式為初步篩檢者，固具有相當程度偽陽
    性之可能，惟如以氣（液）相層析、質譜分析等方法檢驗，
    出現偽陽性反應之機率極低，已具相當之公信力，故前開檢
    驗結果足以作為認定被告確曾施用海洛因、甲基安非他命事
    實之依據。並有海洛因1小包（淨重0.137公克，取樣0.0053
    公克，餘重0.1317公克）扣案可資佐證。復有起訴書、毒品
    初步檢驗報告單、交通部民用航空局航空醫務中心毒品鑑定
    書及刑案資料查註紀錄表附卷足參，被告犯行堪予認定。
二、核被告所為，係犯毒品危害防制條例第10條第1、2項之施用
    第一、二級毒品罪嫌。被告所犯前開各罪，犯意各別，罪名
    互殊，請分論併罰。被告受前述有期徒刑執行完畢，此有本
    署刑案資料查註紀錄表在卷可稽，5年內再故意犯有期徒刑
    以上之本罪，應依累犯規定加重其刑。扣案毒品海洛因1 小
    包（淨重0.137公克，取樣0.0053公克，餘重0.1317公克）
    係違禁物，請依同條例第18條第1項前段規定宣告沒收並諭
    知銷燬。
三、依毒品危害防制條例第23條第2項、刑事訴訟法第251條第1
    項提起公訴。
    此  致
臺灣基隆地方法院
中    華    民    國    97    年    10    月    31    日
                                檢察官  丙  ○  ○
本件正本證明與原本無異
中    華    民    國    97    年    11    月    17    日
                                書記官  吳  耿  
附錄所犯法條：
毒品危害防制條例第10條第1項、第2項
施用第一級毒品者，處 6 月以上 5 年以下有期徒刑。
施用第二級毒品者，處 3 年以下有期徒刑。


司法院資訊處製作；財團法人民間司法改革基金會備份。
